臺灣新北地方法院三重簡易庭裁定
                                  111年度重事聲字第18號
異  議  人  張銘顯  
相  對  人  凱基商業銀行股份有限公司


法定代理人  魏寶生  



上列當事人間聲請清償債務強制執行事件，異議人對於民國111 
年7 月26日本院民事執行處司法事務官所為111年度司執字第737
01號裁定提出異議，本院裁定如下：
    主  文
異議駁回。
    理  由
一、按司法事務官處理事件所為之處分，與法院所為者有同一之
    效力；當事人對於司法事務官處理事件所為之終局處分，得
    於處分送達後10日之不變期間內，以書狀向司法事務官提出
    異議；司法事務官認前項異議有理由時，應另為適當之處分
    ；認異議為無理由者，應送請法院裁定之；法院認第1 項之
    異議為有理由時，應為適當之裁定；認異議為無理由者，應
    以裁定駁回之，民事訴訟法第240 條之3 、第240 條之4 第
    1 項前段、第2 項、第3 項分別定有明文，此為強制執行法
    第30條之1 所準用。查本院民事執行處司法事務官於民國11
    1 年7 月26日所為111年度司執字第73701號民事裁定（下稱
    原裁定），異議人於111年8月10日對原裁定提出異議，司法
    事務官認其異議為無理由，送請本院為裁定，經核與上開條
    文規定相符，先予敘明。
二、異議意旨略以：
　　異議人遭扣押之土地銀行帳戶（下稱系爭帳戶）内之存款，
    係異議人前因生活所需而申請之勞工紓困貸款、異議人母親
    開刀及購買復健用品所必須之貸款，及償還貸款之費用等，
    均屬維持異議人及其共同生活之親屬所必須者。原裁定未察
    上情即駁回異議人之異議，爰依法聲明異議，請求撤銷原裁
    定等語。
三、本院判斷：
（一）按債務人依法領取之社會保險給付或其對於第三人之債權
      ，係維持債務人及其共同生活之親屬生活所必需者，不得
      為強制執行；債務人生活所必需，以最近1年衛生福利部
      或直轄市政府所公告當地區每人每月最低生活費1.2倍計
      算其數額，並應斟酌債務人之其他財產；執行法院斟酌債
      務人與債權人生活狀況及其他情事，認有失公平者，不受
      前3項規定之限制，但應酌留債務人及其扶養之共同生活
      親屬生活費用，強制執行法第122條第2、3、5項定有明定
      。又所稱維持債務人及其共同生活之親屬生活所必需，係
      指依一般社會觀念，維持最低生活客觀上所不可缺少者而
      言。是否生活所必需，應就債務人之身分地位、經濟狀況
      、其共同生活之親屬人數及當地社會生活水準等情形認定
      之，辦理強制執行事件應行注意事項第65點第3款亦有明
      文。考其立法目的，非欲藉此而予債務人寬裕之生活，債
      務人仍應節省支出盡力籌措，以維債權人之權益（最高法
      院76年度台抗字第392號民事裁定意旨參照）；又當事人
      主張有利於己之事實者，就其事實有舉證之責任，民事訴
      訟法第277條前段定有明文，此項規定，依強制執行法第3
      0之1條，於強制執行程序亦予準用。是以債務人主張其對
      於第三人之債權有維持其本人及其共同生活之親屬生活所
      必需者，即應由債務人就該部分有利於己之事實，負舉證
      之責。
（二）經查，本件異議人固稱系爭帳戶受扣押款項為其生活所必
      需，不應予以扣押云云，並提出中國醫藥大學北港附設醫
      院之醫療費用收據為證，惟前揭收據至多僅能證實訴外人
      林淑女因就醫共計支出新臺幣51,423元之醫療費用，其就
      系爭帳戶內之扣押款項是否為異議人及其共同生活之親屬
      日常生活所必需，則難認有何因果關係。另異議人對於系
      爭帳戶111年4月12日、同年5月20日入帳金額分別為40,98
      5元、46,985元僅陳報為其父母受慈濟補助、健保補助，
      又陳稱110年其又申請紓困貸款等，迄均未提出釋明文件
      。此外，異議人復未提再提出其他事證供本院審酌，無法
      認定已為相當程度之釋明，從而異議人以系爭帳戶內之款
      項為其日常生活所必需費用云云聲明異議，所為主張自非
      有據。
四、綜上所述，異議意旨指摘原裁定不當，求予廢棄，顯無理由
    ，應予駁回。爰裁定如主文。
中　　華　　民　　國　 111　　年　　10　　月　　31　　日
                      法  官  王雅婷
以上正本係照原本作成。
如對本裁定抗告，須於裁定送達後10日內向本院提出抗告狀，並
繳納抗告費新臺幣1,000元。
中　　華　　民　　國　 111　　年　　10　　月　　31　　日
                      書記官  陳芊卉